臺灣彰化地方法院刑事判決　　　　　　　 96年度易字第771號
公　訴　人　臺灣彰化地方法院檢察署檢察官
被　　　告　甲○○
　　　　　　　　　（現另案在臺灣彰化監獄彰化分監執行中）
上列被告因竊盜案件，經檢察官提起公訴（96年度偵字第4515號
），本院以簡式審判程序判決如下：
    主    文
甲○○竊盜，累犯，處有期徒刑月；又意圖為自己不法之所有
，以不正方法由自動付款設備取得他人之物，累犯，處有期徒刑
伍月。又竊盜，累犯，處有期徒刑月。應執行有期徒刑拾月。
    事  實
一、甲○○前因竊盜案件，經本院彰化簡易庭於民國94年12月12
    日以94年度彰簡字第997號判決有期徒刑3月，得易科罰金確
    定，入監執行後，業於95年11月14日執行完畢。詎仍不知悛
    悔，因缺錢花用，竟分別意圖為自己不法之所有：（一）於
    96年3月4日17時45分許，騎乘車號DOE-827號輕型機車，前
    往彰化縣和美鎮○○里○○路35號對面南德宮旁，以徒手扳
    開機車置物箱之方式，竊得丙○○所有置放於車號3GQ-761
    號重型機車置物箱內之皮夾1個（內有丙○○之現金新臺幣
    【下同】2千元、國民身分證、健保卡、郵局提款卡、第一
    銀行提款卡、臺中銀行提款卡、鹿港信用合作社提款卡暨密
    碼單各1張）；（二）隨即於同日20時許至彰化縣鹿港鎮○○路農會所設置屬自動付款設備之提款機前，復基於利用自
    動付款設備詐欺之犯意，持所竊得丙○○所有上開鹿港信用
    合作社提款卡1張，藉輸入前開竊得之提款機密碼而偽以丙○○名義提領現金之不正方法，接續自該提款機內提領2萬
    元、1萬5千元（另有共12元手續費），其後將所竊得之物品
    丟棄在彰化縣和美鎮鎮○里○○路○○道路旁，所得之前揭
    現金則花用殆盡；（三）復於96年3月8日19時許，騎乘上開
    機車，前往彰化縣鹿港鎮○○里○○路43 1號前，以徒手扳
    開機車置物箱之方式，竊取乙○○所有置放於車號PQ7-290
    號重型機車置物箱內皮包1個（內有乙○○之現金1千元、健
    保卡1張、手機1支、MP3隨身碟1個），得手後，將其中現金
    取用完畢，其餘竊得之物品則丟棄在彰化縣鹿港鎮○○里○○路22巷320號旁農地。嗣甲○○於96年3月13日13時許，在
    未被有偵查犯罪職權之機關或公務員發覺其犯罪前，主動向
    盤查之彰化縣警察局鹿港分局鹿港派出所警員表示其犯行，
    而自首接受裁判。
二、案經彰化縣警察局鹿港分局報告臺灣彰化地方法院檢察署檢
    察官偵查起訴。
    理  由
一、本件被告甲○○所犯係死刑、無期徒刑、最輕本刑為3年以
    上有期徒刑以外之罪，其於準備程序就前揭被訴事實為有罪
    之陳述，經受命法官告知簡式審判程序之旨，並聽取其與公
    訴人之意見後，本院認無不得或不宜改依簡式審判程序進行
    之處，爰依刑事訴訟法第273條之1第1項、第284條之1，裁
    定本案由受命法官獨任進行簡式審判程序，合先敘明。
二、上開事實業據被告甲○○迭於警詢、偵查中及本院行準備程
    序與審理時坦承不諱，核與證人即被害人丙○○及乙○○於
    警詢中指述之情節相符，並有贓物認領保管單1紙、照片7張
    附卷可稽，足徵被告之任意性自白與事實相符，可以採信。
    本件事證明確，被告犯行洵堪認定，應予依法論科。
三、核被告甲○○所為如事實欄一（一）（三）所載之行為，均
    係犯刑法第320條第1項之竊盜罪；事實欄一（二）所載之行
    為，係犯刑法第339條之2第1項之以不正方法由自動付款設
    備取得他人之物罪。被告持被害人丙○○所有之上揭提款卡
    接續提領現金2次之行為，係利用同一機會，在同一時段就
    同一犯罪構成要件事實，本於單一犯意接續進行侵害同一法
    益，以實現同一犯罪構成要件之單一行為，各行為之獨立性
    極為薄弱，依一般社會健全觀念，在時間差距上，難以強行
    分開，自應視為數個舉動之接續施行，而為接續犯，應論以
    包括一罪（最高法院86年度臺上字第3295號判例意旨足資參
    照）。被告所犯前開3罪間，犯意各別，罪名互殊，應予分
    論併罰。又被告前因竊盜案件，經本院彰化簡易庭於94年12
    月12日以94年度彰簡字第997號判決有期徒刑3月，得易科罰
    金確定，入監執行後，業於95年11月14日執行完畢等情，有
    臺灣高等法院被告前案紀錄表、臺灣彰化地方法院檢察署刑
    案資料查註查紀錄表各1份附卷可考，其於有期徒刑執行完
    畢後，5年內故意再犯本件有期徒刑以上之3罪，均為累犯，
    應各依刑法第47條第1項規定加重其刑。再被告為上開犯行
    後，在未被有偵查犯罪職權之機關或公務員發覺前，即向前
    來盤查之彰化縣警察局鹿港分局鹿港派出所警員表示其犯行
    ，而自首接受裁判，此有警詢筆錄在卷可佐，爰依刑法第62
    條前段規定，減輕其刑，上開刑有加重及減輕者，並依法先
    加後減之。爰審酌被告素行非佳，且正值青壯之年，不思循
    正當途徑獲取所需，僅因缺錢花用，即任意竊取他人財物，
    侵害他人權益非微，惟考量被告犯罪之手段、次數，所得財
    物之價值，及犯後態度尚屬良好等一切情狀，分別量處如主
    文所示之刑，並定其應執行之刑，以示懲儆。
據上論斷，應依刑事訴訟法第273條之1第1項、第299條第1項前
段，刑法第320條第1項、第339條之2第1項、第47條第1項、第62
條前段、第51條第5款，刑法施行法第1條之1，判決如主文。
中　　華　　民　　國　　96　　年　　6　　月　　28　　日
                  刑事第二庭         法  官  尚安雅
以上正本證明與原本無異。
如不服本判決，應於判決送達後十日內向本院提出上訴狀 (須附
繕本 )。
告訴人或被害人對於判決如有不服具備理由請求檢察官上訴者，
其上訴期間之計算係以檢察官收受判決正本之日期為準。
中　　華　　民　　國　　96　　年　　7　　月　　 2 　　日
                                     書記官   陳佳宏
附錄本案論罪科刑法條全文:
中華民國刑法第320條
（普通竊盜罪、竊佔罪）
意圖為自己或第三人不法之所有，而竊取他人之動產者，為竊盜
罪，處 5 年以下有期徒刑、拘役或 5 百元以下罰金。
意圖為自己或第三人不法之利益，而竊佔他人之不動產者，依前
項之規定處斷。
前二項之未遂犯罰之。
中華民國刑法第339條之2
（違法由自動付款設備取得他人之物之處罰）
意圖為自己或第三人不法之所有，以不正方法由自動付款設備取
得他人之物者，處3 年以下有期徒刑、拘役或1 萬元以下罰金。
以前項方法得財產上不法之利益或使第三人得之者，亦同。
